# Gruppemøde 23/08/2021
1. Formålet med gruppemøde - relativt mange ressourcer fordi vi mødes sammen, så ser gerne de især bliver brugt på de ting, der kræver vi er sammen
	1. Stand-ups
		1. At vide, hvor andre står, så vi kan supplere hinanden
		2. At tydeliggøre flaskehalse for Andreas/Søren, så de kan se, hvor deres opmærksomhed kan gøre den største forskel
			1. Især hvis noget sløver os alle, eller kommer til at sløve flere i fremtiden
		3. Måske et Trello board el. lign, hvor man udfylder på forhånd?
	2. Fælles beslutninger
2. Arbejdsfordeling
	1. Hvilke trin er fælles på projekterne
	2. Hvad skal gøres, hvad er flaskehalsene?
3. Datasikkerhed
	1. Ikke nødvendigvis noget vi skal beslutte nu, men hvordan håndterer vi github vs. datasikkerhed? Der skal kun en forkert push til, før alle projekter er i fare
	2. Lokal gitlab i stedet?
	3. Have en gruppe der forholder sig til det? Skal nok løses, inden vi for alvor begynder på databearbejdning

<!-- {BearID:18A423BA-09A7-4FD7-9CE6-69DBB5FA8789-63103-0000B6DC55B18194} -->
